臺灣臺北地方法院民事判決
110年度訴字第281號
原      告  長鑫資產管理股份有限公司

法定代理人  潘代鼎  



訴訟代理人  曾鈺婷  
            王婉如  
被      告  林巧薰  
上列當事人間請求清償借款事件，本院於民國110年9月15日言詞
辯論終結，判決如下：
    主  文
被告應給付原告新臺幣捌拾伍萬陸仟零貳拾參元，及其中新臺幣
捌拾萬貳仟零捌拾伍自民國九十六年四月二十一日起至清償日止
，按週年利率百分之十二計算之利息，並自民國九十六年四月二
十一日起至清償日止，逾期在六個月以內者，按上開利率百分之
十，逾期超過六個月者，按上開利率百分之二十計付之違約金。
訴訟費用由被告負擔。
    事實及理由
一、按當事人得以合意定第一審管轄法院。但以關於由一定法律
    關係而生之訴訟為限。前項合意，應以文書證之，民事訴訟
    法第24條定有明文。查本件被告與訴外人安泰商業銀行股份
    有限公司（下稱安泰銀行）以信用借款契約書第20條約定，
    合意以本院為第一審管轄法院，本院自有管轄權，合先敘明
    。
二、原告起訴主張：被告於民國93年12月23日向安泰銀行借款新
    臺幣（下同）960,000元，並簽立信用借款契約書，約定借
    款期間自93年12月24日起至98年12月24日止，共分60期，依
    年金法按月平均攤還本息，利息前3期按年利率3%，第4期起
    改依年利率12%固定計算，如遲延還本或付息時，本金自到
    期日起，利息自應付日起，照應還款項，逾期6個月以內部
    分，加計上開利率10%，逾期超過6個月部分，加計上開利率
    20%計付違約金，並約定如有任何一宗債務不依約清償本金
    或付息時，債務視為全部到期。詎被告自96年4月20日起未
    履行繳款義務，尚欠856,023元及其利息、違約金未還。又
    安泰銀行於96年4月20日將前開債權及一切從屬權利讓與原
    告，並依金融機構合併法第15條第1項第1款、第18條第3項
    規定登報公告，是原告應得請求被告給付上開款項及其利息
    、違約金。爰依消費借貸及債權讓與之法律關係，提起本訴
    。並聲明：如主文第1項所示。
三、被告未提出書狀，惟到庭陳述：
　　我認諾，願意還款，但希望可與原告協商金額。
四、得心證之理由：
    按當事人於言詞辯論時為訴訟標的之認諾者，應本於其認諾
    為該當事人敗訴之判決，民事訴訟法第384條定有明文；次
    按被告既於言詞辯論時為訴訟標的之認諾，法院即應不調查
    原告所主張為訴訟標的之法律關係是否果屬存在，而以認諾
    為該被告敗訴之判決基礎（最高法院45年台上字第31號裁判
    意旨可資參照）。本件就原告主張依消費借貸及債權讓與法
    律關係請求被告給付債務部分，業據被告於本院審理時稱：
    我認諾，我願意還款（見卷第120頁），核屬對於訴訟標的
    之認諾，自應本於被告之認諾為其敗訴之判決。從而，原告
    依消費借貸及債權讓與之法律關係，請求被告給付如主文第
    1項所示之本金及利息，為有理由，應予准許。
五、訴訟費用負擔之依據：民事訴訟法第78條。
中　　華　　民　　國　　110 　年　　9 　　月　　24　　日
                  民事第八庭    法　官　陳威帆
以上正本係照原本作成。
如對本判決上訴，須於判決送達後20日內向本院提出上訴狀。如
委任律師提起上訴者，應一併繳納上訴審裁判費。
中　　華　　民　　國　　110  　年　　9　　月　  24　　日
                                書記官　黃文芳